臺灣雲林地方法院刑事裁定
110年度聲字第923號
聲  請  人  臺灣雲林地方檢察署檢察官
受  刑  人  吳福詳



上列聲請人因受刑人數罪併罰有二裁判以上，聲請定其應執行之
刑（110年度執字第2246號），本院裁定如下：
    主  文
吳福詳所犯如附表所示之罪刑，應執行有期徒刑貳年陸月。
    理  由
一、聲請意旨略以：受刑人吳福詳因違反藥事法等案件，先後經
    判決確定如附表，符合數罪併罰之要件，應依刑法第53條及
    第51條第5款之規定，聲請定其應執行之刑，爰依刑事訴訟
    法第477條第1項規定聲請裁定等語。
二、按裁判確定前犯數罪者，併合處罰之；又數罪併罰有二裁判
    以上者，依刑法第51條之規定，定其應執行之刑，同法第50
    條前段、第53條分別定有明文。再數罪併罰，分別宣告其罪
    之刑，如宣告多數有期徒刑者，於各刑中之最長期以上，各
    刑合併之刑期以下，定其刑期。但不得逾30年，刑法第51條
    第5款亦定有明文。另按法律上屬於自由裁量之事項，有其
    外部性界限及內部性界限，並非概無拘束。依據法律之具體
    規定，法院應在其範圍選擇為適當之裁判者，為外部性界限
    ；而法院為裁判時，應考量法律之目的，及法律秩序之理念
    所在者，為內部性界限。法院為裁判時，二者均不得有所踰
    越。在數罪併罰，有二裁判以上，定其應執行之刑時，固屬
    於法院自由裁量之事項，然仍應受前揭外部性界限及內部性
    界限之拘束（最高法院80年台非字第473號判決、93年度台
    非字第192號判決意旨參照）。　　
三、經查，受刑人所犯如附表所示之各罪，經本院先後判處如附
    表所示之刑，均分別確定在案，而其中如附表編號１至５所示
    之各罪，經原判決定應執行有期徒刑2年確定，有附表所示
    各罪之判決書、臺灣高等法院被告前案紀錄表各1份在卷可
    憑，又受刑人所犯如附表編號１至６號所示之罪均不得易科罰
    金，而如附表編號７號所示之罪雖不得易科罰金，但仍得易
    服社會勞動，依照刑法第50條第1項但書第3款、第2項之規
    定，除受刑人請求檢察官聲請定其應執行之刑，否則上開各
    罪應不得併合處罰，而使受刑人喪失易服社會勞動之利益。
    惟受刑人就附表所示各罪，業已請求檢察官聲請合併定其應
    執行之刑，此有受刑人出具之臺灣雲林地方檢察署刑法第50
    條第1項但書案件是否請求定應執行刑調查表1紙在卷可稽，
    是依刑法第50條第2項規定，聲請人之聲請於法有據，應予
    准許。揆諸前揭說明，本院就附表所示之各罪之有期徒刑部
    分再為定應執行刑之裁判時，除不得逾越刑法第51條第5款
    所定法律之外部界限外，亦應受內部界限之拘束，即不得重
    於上開所定之應執行刑有期徒刑2年及其餘宣告刑有期徒刑8
    月、4月加計後之總和，即3年。茲檢察官聲請就如附表所示
    各罪所處之有期徒刑部分，定其應執行之刑，本院審核該數
    罪俱係在首先確定之科刑判決（即附表編號１）確定前所犯
    ，復無重複裁定情形，且上開各該犯罪事實最後判決之法院
    為本院，因認本件聲請為正當，應予准許。爰衡酌罪責相當
    原則及特別預防之刑罰目的，具體審酌附表所示各罪之行為
    方式、危害情況、彼此間之時間關係、偶發性、刑罰規範之
    目的、所犯數罪反應出之行為人人格特性及犯罪傾向、加重
    效益及整體犯罪非難評價等總體情狀，兼顧刑罰衡平之要求
    及矯正受刑人之目的，暨考量受刑人對本件定應執行刑表示
    無意見，有受刑人陳述意見調查表回函1份附卷可參等一切
    情狀，於不逾越內、外部界線之範圍內，合併定其應執行刑
    如主文所示。
四、依刑事訴訟法第477條第1項，刑法第50條、第53條、第51條
    第5款，裁定如主文。　　　　
中　　華　　民　　國　　110 　 年　　12　　月　　9　　日
                  刑事第六庭   法  官  簡伶潔
以上正本證明與原本無異。                         
如不服本裁定，應於裁定送達後5日內向本院提出抗告狀（須附
繕本）。
                               書記官  高士童
中　　華　　民　　國　　110 　年　　12　　月　　10　　日

附表：受刑人吳福詳定應執行刑案件一覽表：
編          號  1 2 3 罪          名  侵入住宅竊盜罪 侵入住宅竊盜罪 侵入住宅竊盜罪 宣    告    刑  有期徒刑8月 有期徒刑9月 有期徒刑9月 犯  罪  日  期  109年5月10日 109年5月26日 109年6月30日 偵查(自訴)機關年  度  案  號  臺灣雲林地方檢察署109年度偵字第4644號、第6000號、第7593號、第8097號、第8175號 臺灣雲林地方檢察署109年度偵字第4644號、第6000號、第7593號、第8097號、第8175號 臺灣雲林地方檢察署109年度偵字第4644號、第6000號、第7593號、第8097號、第8175號 最  後   事實審 法    院 臺灣雲林地方法院 臺灣雲林地方法院 臺灣雲林地方法院  案    號 110年度易字第41號 110年度易字第41號 110年度易字第41號  判決日期 110年2月26日 110年2月26日 110年2月26日 確  定   判  決 法    院 臺灣雲林地方法院 臺灣雲林地方法院 臺灣雲林地方法院  案    號 110年度易字第41號 110年度易字第41號 110年度易字第41號  判    決 確定日期 110年4月6日 110年4月6日 110年4月6日 是否為得易科罰金之案件  否 否 否 備           註  1.臺灣雲林地方檢察署110年度執字第1053號。 2.原判決定應執行有期徒刑2年。   

編          號  4 5 6 罪          名  毀壞安全設備侵入住宅竊盜罪 侵入住宅竊盜罪 轉讓第一級毒品罪 宣    告    刑  有期徒刑1年2月 有期徒刑11月（聲請書誤載為10月，本院逕予更正） 有期徒刑8月 犯  罪  日  期  109年9月12日 109年9月21日 109年9月22日 偵  查  機   關 年  度  案   號  臺灣雲林地方檢察署109年度偵字第4644號、第6000號、第7593號、第8097號、第8175號 臺灣雲林地方檢察署109年度偵字第4644號、第6000號、第7593號、第8097號、第8175號 臺灣雲林地方檢察署110年度偵字第89號、第534號 最  後   事實審 法    院 臺灣雲林地方法院 臺灣雲林地方法院 臺灣雲林地方法院  案    號 110年度易字第41號 110年度易字第41號 110年度訴字第230號  判決日期 110年2月26日 110年2月26日 110年5月31日 確  定   判  決 法    院 臺灣雲林地方法院 臺灣雲林地方法院 臺灣雲林地方法院  案    號 110年度易字第41號 110年度易字第41號 110年度訴字第230號  判    決 確定日期 110年4月6日 110年4月6日 110年6月29日 是否為得易科罰金之案件  否 否 否 備           註  1.臺灣雲林地方檢察署110年度執字第1053號。 2.原判決定應執行有期徒刑2年。  臺灣雲林地方檢察署 110年度執字第2225號。 

編          號  7 罪          名  轉讓禁藥罪 宣    告    刑  有期徒刑4月 犯  罪  日  期  109年9月12日 偵  查  機   關 年  度  案   號  臺灣雲林地方檢察署110年度偵字第89號、第534號 最  後   事實審 法    院 臺灣雲林地方法院  案    號 110年度訴字第230號  判決日期 110年5月31日 確  定   判  決 法    院 臺灣雲林地方法院  案    號 110年度訴字第230號  判    決 確定日期 110年6月29日 是否為得易科罰金之案件  否 備           註  臺灣雲林地方檢察署110年度 執字第2246號。